【裁判字號】    99,訴,68
【裁判日期】    990311
【裁判案由】    違反毒品危害防制條例
【裁判全文】
臺灣屏東地方法院刑事判決                99年度訴字第68號
公  訴  人  臺灣屏東地方法院檢察署檢察官
被      告  甲○○
上列被告因違反毒品危害防制條例案件，經檢察官提起公訴（98
年度毒偵字第1939號）本院於準備程序進行中，因被告就被訴事
實為有罪之陳述，經告知簡式審判程序意旨，並聽取公訴人及被
告之意見後，本院合議庭裁定由受命法官獨任依簡式審判程序審
理，判決如下：
    主  文
甲○○施用第一級毒品，累犯，處有期徒刑拾月；又施用第二級
毒品，累犯，處有期徒刑陸月。應執行有期徒刑壹年貳月。
    事  實
一、甲○○前於民國92年間因施用毒品案件，經本院以92年度毒
    聲字第1782號裁定送觀察、勒戒後，認無繼續施用毒品之傾
    向，於93年1 月15日執行完畢釋放，並經台灣屏東地方法院
    檢察署檢察官以93年度毒偵字第60號為不起訴處分確定。復
    於95年間因施用毒品案件，經本院以95年度訴字第751 號判
    決判處應執行有期徒刑1 年4 月確定，嗣經本院以96年度聲
    減字第863 號裁定減刑為應執行有期徒刑8 月，於96年3 月
    19日入監，96年9 月12日因執行完畢出監。詎甲○○仍不知
    悔改，竟基於施用第二級毒品之犯意，先於98年11月1 日（
    起訴書誤載為98年11月2 日）19時至20時許，在其屏東縣屏
    東市前進里清溪16之3 號住處，以將第二級毒品甲基安非他
    命置入電燈泡燒烤後吸食煙霧之方式，施用第二級毒品甲基
    安非他命1 次；復又基於施用第一級毒品之犯意，於98 年
    11月2 日17時許，在屏東縣屏東市○○路「藍網」網路咖啡
    店廁所內，以將海洛因置於香菸內吸食之方式，施用第一級
    毒品海洛因1 次，嗣於98年11月3 日15時40分許，因警方偵
    辦其友人賴文齊之毒品案件，而在賴文齊位於屏東縣屏東市
    ○○○路231 巷3 之1 號住處樓下為警查獲，並得其同意採
    尿送驗，結果呈嗎啡（即海洛因代謝後之反應）、甲基安非
    他命陽性反應。
二、案經高雄市政府警察局苓雅分局報告台灣屏東地方法院檢察
    署檢察官偵查起訴。
    理  由
一、本件被告甲○○所犯係死刑、無期徒刑、最輕本刑為3 年以
    上有期徒刑以外之罪，其於準備程序就前揭被訴事實為有罪
    之陳述，經受命法官告知簡式審判程序之旨，並聽取其與公
    訴人之意見後，本院認無不得或不宜改依簡式審判程序進行
    之情事，依刑事訴訟法第273 條之1 第1 項、第284 條之1
    規定，裁定本件由受命法官獨任進行簡式審判程序，合先敘
    明。
二、上揭犯罪事實，業據被告於警詢、偵訊及本院審理中坦承不
    諱；且被告於98年11月3 日為警所採集之尿液，經高雄市政
    府警察局苓雅分局員警送高雄市立凱旋醫院檢驗呈嗎啡（即
    海洛因水解後之反應）及甲基安非他命之陽性反應，此有高
    雄市立凱旋醫院98年11月25日濫用藥物尿液檢驗報告、高雄
    市政府警察局苓雅分局偵辦毒品案件嫌疑人尿液採證代碼對
    照表各1 紙在卷可稽，上述鑑驗結果，係檢驗機關本於專業
    知識及以精密儀器或科學檢驗方法所得之結論，自可憑信，
    綜上足認，本案事證明確，被告上開犯行，應堪認定。
三、甲○○前於92年間因施用毒品案件，經本院以92年度毒聲字
    第1782號裁定送觀察、勒戒後，認無繼續施用毒品之傾向，
    於93年1 月15日執行完畢釋放，並經台灣屏東地方法院檢察
    署檢察官以93年度毒偵字第60號為不起訴處分確定。復於95
    年間因施用毒品案件，經本院以95年度訴字第751 號判決判
    處應執行有期徒刑1 年4 月確定，嗣經本院以96年度聲減字
    第863 號裁定減刑為應執行有期徒刑8 月，於96年3 月19日
    入監，96年9 月12日因執行完畢出監，有台灣高等法院被告
    前案紀錄表在卷可憑，是被告已於觀察勒戒執行完畢後5 年
    內再犯毒品案件，有台灣高等法院被告前案紀錄表可稽，是
    本件雖於5 年後再犯，仍應依法論罪科刑（最高法院97年度
    第5 次刑事庭會議決議意旨參照）。
四、查海洛因及甲基安非他命分屬毒品危害防制條例第2 條第2
    項第1 款、第2 款所稱之第一級、第二級毒品，不得持有、
    施用，被告竟持以施用，核其所為，係犯同條例第10條第1
    項、第2 項之施用第一級、第二級毒品罪。其施用前持有海
    洛因及甲基安非他命之低度行為，分別為施用之高度行為所
    吸收，均不另論罪。被告有上開有期徒刑執行完畢之前案紀
    錄，有台灣高等法院被告前案紀錄表在卷可參，其受有期徒
    刑執行完畢後，5 年內故意再犯本件有期徒刑以上之各罪，
    皆為累犯，均應依刑法第47條第1 項規定，加重其刑。被告
    先後在不同時地、以不同之方式施用第一級、第二級毒品，
    其所犯上開2 罪，犯意各別，行為互殊，應予分論併罰。爰
    審酌被告前因施用毒品案件，經觀察、勒戒執行完畢後，仍
    不思悔改，徹底去除施用毒品之惡習，竟又施用毒品，顯其
    無戒絕毒品之意且繼續沈淪毒海之中，及兼衡其施用毒品對
    社會治安造成之危害，生活狀況、教育程度、犯後坦承犯行
    ，態度尚佳、公訴人之求刑等一切情狀，分別量處如主文所
    示之刑，並定其應執行刑。扣案被告所有之易利信廠牌手機
    1 支（內含0000000000號SIM 卡1 張）與本件施用毒品犯行
    並無關連，另被告本次施用第二級毒品甲基安非他命所用之
    玻璃球，係被告所有，惟已為被告丟棄，業據被告供承明確
    ，復無證據證明現仍存在，均不為沒收之宣告，附此敘明。
據上論斷，應依刑事訴訟法273 條之1 第1 項、第299 條第1 項
前段，毒品危害防制條例第10條第1 項、第2 項，刑法第11條前
段、第47條第1 項、第51條第5 款，判決如主文。
本案經檢察官李秀玲到庭執行職務
中    華    民    國    99    年    3     月    11    日
                  刑事第二庭    法  官  劉怡孜
以上正本證明與原本無異。
如不服本判決應於收受判決後10日內向本院提出上訴書狀，並
應敘述具體理由；其未敘述上訴理由者，應於上訴期間屆滿後
20日內向本院補提理由書（均須按他造當事人之人數附繕本）
「切勿逕送上級法院」。
中    華    民    國    99    年    3     月    11    日
                                書記官  薛慧茹
附錄本件判決引用之法條：
毒品危害防制條例第10條
施用第一級毒品者，處6 月以上5 年以下有期徒刑。
施用第二級毒品者，處3 年以下有期徒刑。

司法院資訊處製作；財團法人民間司法改革基金會備份。
